臺灣新竹地方法院刑事判決　　　　　　　　　　　　　九十一年度訴字第二五號
　　公　訴　人　臺灣新竹地方法院檢察署檢察官
　　被　　　告　乙○○
右列被告因詐欺取財等案件，經檢察官聲請簡易判決處刑（九十一年偵字第四三六號
），本院改依通常程序審理，並判決如左：
   主  文
乙○○連續行使偽造私文書，足以生損害於他人，處有期徒刑肆月，如易科罰金，以
參佰元折算壹日。緩刑參年。
如附表所示簽帳單上偽造之「甲○○」署押共伍枚均沒收。
    事    實
一、乙○○於民國九十年十二月二十日下午三時許，行經新竹市科學工業園區○○路
    二號管理局之廣場前，見有一只信封袋遺失於地上，內有甲○○所有之身分證及
    由中國信託商業銀行（下稱中國信託銀行）所發行之信用卡各一張，竟意圖為自
    己不法之所有，取出後將之侵占入己。旋即基於意圖為自己不法所有之概括犯意
    ，先於同月二十一日中午十二時二十八分許，至位於新竹市○○街一二四號「震
    旦通訊行」內，購買價格新台幣（下同）一萬七千元之三星牌手機一支，並持甲
    ○○之上開中國信託銀行之信用卡盜刷，並在該一萬七千元之簽帳單上偽造「甲
    ○○」之署押（一式三聯，一張由特約商店向發卡銀行請款，一張由持卡人收執
    、一張由收單銀行持有），再提出向該店員工行使。復於二十一日下午二時八分
    許，前往位於新竹市○○街五十五號一樓「牛仔褲專賣店」內，以六千三百元購
    買二件牛仔褲及一件衣服，再以冒名盜刷之方式，於該六千三百元之簽帳單上偽
    造「甲○○」之署押（一式二聯，一張由特約商店向發卡銀行請款，一張由持卡
    人收執），並向該店員工行使，分使「震旦通訊行」、「新竹牛仔專賣店」店員
    陷於錯誤而交付財物。均足以生損害於甲○○、「震旦通訊行」、「新竹牛仔專
    賣店」、聯合信用卡中心及中國信託銀行關於信用卡業務管理之正確性。乙○○
    得手後離去，後因害怕而將該信用卡及身分證丟棄。嗣中國信託銀行發覺消費異
    常通知甲○○後始知上情，並循線查獲。
二、案經內政部警政署保安警察第二總隊第一大隊第四中隊報告台灣新竹地方法院檢
    察署檢察官偵查起訴。
    理    由
一、訊據被告乙○○對於上開時、地拾獲被害人甲○○之信用卡、身分證等遺失物，
    並據以侵占入己，進而於上開商店冒名持卡盜刷之事實，於警、偵訊及本院審理
    時均坦承不諱，核與被害人甲○○於警訊時之證述情節相符。此外，並有前揭簽
    帳單影本二紙、消費購物時之翻拍照片二幀及中國信託銀行法務調查組之通知乙
    紙附卷可證。是本案被告之自白應可採信，故被告犯行應堪認定，自應依法論科
    。
二、核被告乙○○所為，係犯刑法第三百三十七條之侵占遺失物罪、刑法第三百三十
    九條第一項之詐欺取財罪及刑法第二百十六條、第二百十條之行使偽造私文書罪
    。公訴人認被告冒名合法之持卡人，持以向上述之店家簽帳消費行使，使各該店
    家陷於錯誤之犯行，係犯刑法第三百三十九條第二項詐欺得利罪，尚有未洽，惟
    其基本事實同一，本院自應予以審理，並變更起訴法條。另被告偽造署押之低度
    行為，應為行使偽造私文書之高度行為所吸收，不另論罪。又被告二次詐欺取財
    及行使偽造私文書之行為，時間緊接，所犯構成要件相同之罪名，顯係基於概括
    之犯意為之，為連續犯，應依刑法第五十六條規定論以一罪，並加重其刑。又被
    告所犯前開侵占遺失物罪、詐欺取財罪與行使偽造私文書間，有方法結果之牽連
    關係，應從一重之行使偽造私文書罪論處。爰審酌被告因一時貪念誤觸法網、被
    害人因此案所受之損失、被告犯後深具悔意並坦承及事後已向中國信託銀行支付
    其消費之款項等一切情狀，量處如主文所示之刑，並諭知易科罰金之標準。查被
    告素行良好，前受有期徒刑以上刑之宣告，執行完畢，五年以內未曾受有期徒刑
    以上刑之宣告，有台灣高等法院被告全國前案紀錄表在卷足憑，經此教訓今後應
    益知慎戒，信無再犯之虞，本院認本案刑之宣告，以暫不執行為適當，爰併諭知
    緩刑三年，用勵自新。如附表所示簽帳單上偽造之「甲○○」署押共五枚，並依
    刑法第二百十九條宣告沒收。
三、至公訴人起訴被告持上開中國信託銀行信用卡，於九十年十二月二十日下午三時
    三十分許，至新竹市科學園區○○○○路一號之「科技生活館」內，向中國信託
    銀行之提款機預借現金一萬元，惟因不知密碼而失敗部分，係犯刑法第三百三十
    九條之二之利用自動付款設備詐欺罪（公訴人此部分容有誤載為刑法第三百三十
    九條第一項詐欺取財罪）。惟因上開罪責並無處罰未遂之規定，故被告上開行為
    自屬不罰，附此敘明。
據上論斷，應依刑事訴訟法第二百九十九條第一項前段、第三百條，刑法第二百十條
、第二百十六條、第二百十九條、第三百三十七條、第三百三十九條第一項、第五十
五條、第五十六條、第四十一條第一項前段、第七十四條第二款，罰金罰鍰提高標準
條例第一條前段、第二條，判決如主文。
本案經檢察官吳金棟到案執行職務。
中          華        民      國      九十一  年    五    月  三十    日
                                      台灣新竹地方法院刑事第一庭
                                          法  官    彭  淑  苑
右正本證明與原本無異。
如不服本判決，應於判決送達後十日內向本院提出上訴狀( 應附繕本 )，上訴於
臺灣高等法院。
                                          書記官    饒  興  蘭
中          華        民      國      九十一  年    五    月  三十    日
附錄：
中華民國刑法第二百一十條
 (偽造變造私文書罪)
偽造、變造私文書，足以生損害於公眾或他人者，處五年以下有期徒刑。
中華民國刑法第二百一十六條
 (行使偽造變造或登載不實之文書罪)
行使第二百十條至第二百十五條之文書者，依偽造、變造文書或登載不實事項或使登
載不實事項之規定處斷。
中華民國刑法第三百三十九條
 (普通詐欺罪)
意圖為自己或第三人不法之所有，以詐術使人將本人或第三人之物交付者，處五年以
下有期徒刑、拘役或科或併科一千元以下罰金。
中華民國刑法第三百三十七條
 (侵占遺失物罪)
意圖為自己或第三人不法之所有，而侵占遺失物、漂流物或其他離本人所持有之物者
，處五百元以下罰金。
